# **CURRICULUM VITAE**

# José Waiman

Nacionalidad: Argentino (30351790N) e Italiano (YB299313)

<u>Tel</u>: +54 2914624231 (WhatsApp)

E-Mail: josewaiman@gmail.com

\_\_\_\_\_

# **SOBRE MI**

Como profesional con más de 10 años de experiencia en administración y gestión de emprendimientos turísticos, poseo habilidades probadas en puestos administrativos y contables, así como en jefatura de guías bilingües y restaurantes.

Desde hace 2 años, he estado estudiando y aplicando mis conocimientos en diferentes lenguajes de programación y me he enamorado de la informática. Ahora, busco iniciar una carrera en este emocionante sector y desarrollarme profesionalmente.

Soy una persona proactiva, responsable, comprometida y con una actitud positiva. Tengo habilidades en trabajo de equipo, toma de decisiones, resolución de problemas y buena capacidad de empatía. Además, siempre estoy dispuesto a aprender y mejorar.

### FORMACIÓN ACADÉMICA

- Estudiante de primer año de Licenciatura en Ciencias de la Computación. (UNS). 2023
- Diplomatura en programación web full stack con React JS (UTN BA). Inicia:15/06/22. Finaliza:12/12/2022.
- Diplomatura Posgrado en Gestión Turística (Universidad Blas Pascal). 2020.
- Diplomatura Posgrado en Gerenciamiento Empresarial (UNS). 2020.
- Licenciado en Turismo. Universidad Nacional del Sur (UNS). 2014.
- Bachiller con orientación en Economía y Gestión de las organizaciones (UNS). 2004.

.....

# **EXPERIENCIA PROFESIONAL**

Responsable de Ventas, Ventania Travel.

Responsable en la administración y reserva de alquiler de cabañas, venta de pasajes de Ómnibus de larga distancia y recepción y despacho de encomiendas Correo Argentino. Noviembre 2020 a la actualidad. Villa Ventana, Buenos Aires, Argentina.

- Gerente Residente, Estancia San Lorenzo. Contratado por: Argentina Visión S. A. 2018-2020.
- Encargado Administrativo-Contable en establecimiento turístico. Empleado por: S.A Estancias Harberton. 2014-2018.
- **Guía de Turismo**, especialista en Área Península Valdés. Guía bilingüe en inglés e italiano. Empleado por: Argentina Visión S.A. 2009-2014.

#### **IDIOMAS**

- <u>INGLÉS</u>: Intermedio Bajo. Conversacional.
- ITALIANO: Intermedio Bajo. Conversacional.
- PORTUGUES: Intermedio Bajo. Conversacional.

### **CURSOS DE PROGRAMACION**

- Machine Learning (G-Talent.net). Febrero 2021.
- Desarrollo Web desde Cero, HTML, CSS y Javascript (Udemy). Febrero 2021.
- Python, R Studio y SQL (a2capacitacion.com).

.....

# **CURSOS DE IDIOMAS**

- Curso de Inglés ABA English B2 (115 horas). 29/04/2019. Barcelona
- Curso de Inglés ABA English B1 (101 horas). 07/08/2018. Barcelona
- Curso de Inglés ABA English A2 (87 horas). 20/07/2018. Barcelona
- Curso de Inglés ABA English A1 (72 horas). 20/07/2018. Barcelona
- Curso de Inglés presencial durante 11 semanas realizado en IH Cape Town (Sudáfrica).
- Gramática da Lingua portuguesa. Dictado por: Ricardo Sabbag.

#### **CURSOS Y CHARLAS ACADEMICAS**

- Curso de Posgrado: Planeamiento Estratégico. UNS
- Curso de Posgrado: Finanzas Empresariales. UNS
- · Curso de Posgrado: Gestión de Calidad. UNS
- Curso de Posgrado: Cash Management. UNS.
- Curso de Posgrado: Marketing de distribución estratégica. UNS
- Level 1 Intellegence Analyst certification.
- Seminario Taller: "Calidad y diferenciación en las nuevas modalidades de alojamiento".
- Curso: "Planificación y gestión de la calidad de destinos y empresas". Noviembre 2011.
- Curso: "Sociología rural aplicada al turismo y representaciones sociales y culturales del turismo y el espacio rural".